# 追加咨询

提问人：小张 57365736 时间：2020-04-04 08:05:21
陈版主您好，非常感谢您的解答，但尚有疑惑，特追加，
上次咨询：公司借款主要用于工程项目，属于专项借款，利息支出计入工程施工科目，期末会将进行成本结转，将该利息支出结转在主营业务成本中，
①请问该部分借款利息是否属于利息资本化，
②这个现金流出在购买商品支付的现金中列示还是在分配股利、利润或偿付利息支付的现金中列示呢？
③如果属于分配股利、利润或偿付利息支付的现金中列示，那么在现流附表中该部分利息支出是计入存货的减少中还是财务费用中，（注存货的期初期末均为 0 ）
您的回复： 1 、原准则下，建造合同准则的应用指南中专门讨论过与建造合同相关的利息资本化问题。但在新收入准则下，此类在一段时间内履行的履约义务不再允许借款费用资本化。
2 、分配股利、利润或偿付利息支付的现金。
3 、财务费用。
现补充咨询：①公司未执行新收入准则，继续按照原建造合同确认收入，那么这部分利息是否能资本化，并于每年末根据收入结转情况将该部分利息资本化进行结转至主营成本。
②在未执行新收入准则情况下，现流附表中该部分利息支出是计入存货的减少中还是财务费用中，个人理解为应计入存货中，计入财务费用的话与利润表的财务费用不勾稽

回答人：chenyiwei
1 、参考《讲解 2010 》第十六章：
建造承包商为客户建造资产，通常是客户筹集资金，并根据合同约定，定期向建造承包商支付工程进度款。但是，建造承包商也可能在合同建造过程中因资金周转等原因向银行借入款项，发生借款费用。建造承包商在合同建造期间发生的借款费用，符合《企业会计准则第 17 号——借款费用》规定的资本化条件的，应当计入合同成本。合同完成后发生的借款费用，应计入当期损益，不再计入合同成本。
2 、利息支出对应的现金流量属于筹资活动，在间接法中可以在“财务费用”中调整这部分资本化利息（尽管可能导致你所说的不勾稽问题）。